臺灣臺北地方法院刑事判決　　　　　　　　　　　　九十二年度訴字第一七四七號
　　公　訴　人　臺灣臺北地方法院檢察署檢察官
　　被　　　告　乙○○
　　指定辯護人　本院公設辯護人曾德榮
右列被告因偽造貨幣案件，經檢察官提起公訴（九十二年度偵字第六二四五號），本
院判決如左：
    主  文
乙○○共同行使偽造之通用紙幣，處有期徒刑年陸月。偽造如附表之新臺幣壹仟元
紙幣陸張均沒收。
    事  實
一、乙○○為圖省卻向「天堂角色扮演網路對戰遊戲」（以下稱「天堂」）玩家購買
    該遊戲中「天幣」之花費，與真實姓名年籍不詳綽號「紫陽」及另一姓名不詳之
    成年男子，基於共同意圖為自己不法利益之犯意聯絡，由乙○○於民國九十一年
    十一月十二日下午七時許，在臺北縣新店市○○路一二八巷十號五樓住處透過電
    腦連接網際網路登入「遊戲橘子數位科技股份有限公司」（下稱遊戲橘子公司，
    址設臺北縣中和市○○路七三六號十八樓之六，頻寬係向網路服務業者ISP「中
    華電信數據通信分公司」址設臺北市○○路○段廿一號承租）所設置之「蛇髮」
    伺服器，以「萬世風雲」之暱稱參與天堂線上遊戲時，與同時在臺北市信義區○
    ○○路○段二四三號「生活資訊網」利用ＡＤＳＬ上網，以「秘密情人」暱稱，
    把玩天堂遊戲之玩家甲○○，經由遊戲線上交談模式，佯稱收購「天幣」（天堂
    遊戲中虛擬貨幣），議定由甲○○以新臺幣（下同）六千元價格出售網路連線遊
    戲「天堂」之虛擬「普通的＋０金幣」五百四十萬個（即以一比九換算）予乙○
    ○，並約定在臺北市大安區○○○路○段一六八號「六張犁」捷運站前進行交易
    。乙○○明知所持有之面額一千元紙幣六張均係偽造，仍委由「紫陽」與另一真
    實姓名不詳之成年男子攜帶前開偽造紙幣，於同日下午九時三十分許前往六張犁
    捷運站與甲○○碰面，使甲○○誤信「紫陽」等人確欲以六千元購買「天幣」而
    陷於錯誤，遂同至附近網路咖啡店內，由甲○○上網登入天堂線上遊戲，將具有
    財產價值之虛擬「普通的＋０金幣」五百四十萬個移轉當時在線上之「萬世風雲
    」後，「紫陽」再將前揭偽造千元之紙鈔六張（詳附表）交予甲○○而行使，嗣
    甲○○收受偽造之紙幣後發覺紙質粗糙又無浮水印，且其中二張紙幣編號相同查
    覺有異，報警後始知上情，並扣得前揭偽造新臺幣千元紙幣六張。
二、案經甲○○訴由臺北市政府警察局信義分局移送臺灣臺北地方法院檢察署檢察官
    偵查起訴。
    理  由
一、訊據被告乙○○固不否認於前揭時、地以六千元之價錢向甲○○購買虛擬「普通
    的＋０金幣」五百四十萬個，惟矢口否認有行使偽造紙幣犯行，辯稱：伊將現金
    六千元交予「紫陽」及「紫陽」之友人，代伊至六張犁捷運站與甲○○交易，不
    知「紫陽」交予甲○○之六張一千元係偽鈔云云。經查，被告利用網路交易購買
    「天幣」，並由「紫陽」等人交付偽造紙幣之犯行，業據證人即被害人甲○○於
    警詢、偵查及本院審理中結證綦詳，並有亞太線上服務股份有限公司函附萬世風
    雲之ＩＰ位置、遊戲橘子公司伺服器蛇髮交易歷程表、甲○○帳號證明書各一紙
    在卷足稽，扣案之紙鈔六張（如附件），經送中央印製廠鑑定結果，壹仟元券均
    以彩色網點印刷方式仿印，無凹版印文凸起效果，紙質與真鈔不同，無水印，安
    全線以燙印箔膜（含面額數字）仿鈔券正面五段裸露部分，左下角面額數字以線
    條印刷仿折光變色油墨，經鑑定均屬偽造，有該廠九十三年一月九日中印發字第
    ○九三○○○一七四號函附卷可按。被告對未能親自攜帶現金與甲○○交易而需
    委由「紫陽」及另一名真實姓名不詳之人代為交易之原因，其於警訊時供承：「
    案發當日係我上網進行交易無訛，但因為我欠缺交通工具『小楊』（按指紫陽）
    正在敝宅，所以我交付現金新臺幣六千元，委託『小楊』」等語，於本院審理時
    變更前詞供稱：「後來沒有自己去，因為我不知道那個地方」等語，供詞前後不
    一，被告與甲○○約定交易之處所先是捷運萬芳醫院站，惟因被告與甲○○未遇
    ，第二次再約於捷運六張犁站見面交易，業經證人甲○○於本院審理時結證明確
    ，被告為具有一般知識經驗之人，搭乘捷運到達特定車站並非難事，既約定在捷
    運站等候，乃取交易雙方可經由乘坐捷運快速到達為目的，應無特別準備交通工
    具之理，被告所辯委由「紫陽」交易之理由除前後矛盾外與情理亦有未合。被告
    於本院審理時供承：與「紫陽」認識一年多等語，本院質之被告「紫陽」之真實
    姓名、聯絡電話及住所時，竟供稱：不知，電話亦遺失云云，依被告所辯本件係
    「紫陽」將被告所交付購買「天幣」之真鈔更換為偽造紙幣而行使，被告因此受
    刑事訴追，並有受重刑宣判之危險，若被告確未行使偽造紙幣，「紫陽」係對其
    有利之證人，豈有案發後至今一年餘，於歷次偵審中均如此輕忽，僅以不知為由
    拒絕告知「紫陽」之真實姓名及年籍，亦未見任何積極找尋「紫陽」之證據，足
    見被告不願將「紫陽」真實身分透露，應有重大隱情。參以證人甲○○證稱：自
    伊於家中上網迄至六張犁捷運站附近網咖店交易期間「萬世風雲」一直在線上，
    俟伊將「普通的＋０金幣」五百四十萬個移轉，發現所收受之紙幣為偽鈔後，「
    萬世風雲」已不在線上，前後約五分鐘，且嗣未再發現「萬世風雲」之綜跡等語
    ，足徵被告於知悉「普通的＋０金幣」得手後即下線，不知去向，與「紫陽」間
    有犯意聯絡及行為分擔之事實甚明，所辯交予「紫陽」之紙鈔為真鈔云云，無非
    脫免罪責之詞，不足採信，本件事證明確，犯行甚以認定，應依法論科。
二、按臺灣銀行發行之新臺幣係屬國幣，中央銀行法第十四條及中央銀行發行新臺幣
    辦法第二條分別定有明文。又行使偽造紙幣，本含有詐欺性質，苟其行使之偽幣
    ，在形式上與真幣相同，足以使一般人誤認為真幣而矇混使用者，即屬行使偽造
    紙幣而不應以詐欺罪論擬，最高法院二十九年上字第一六四八號判例參照。核被
    告所為，係犯刑法第一百九十六條第一項之行使偽造通用紙幣罪。被告與「紫陽
    」及另一真實姓名不詳之成年男子間有犯意聯絡及行為分擔，為共同正犯。爰審
    酌被告行使偽造紙幣，法治觀念淡薄，且破壞金融交易秩序，犯罪後又毫無悔意
    ，亦未與告訴人達成和解，賠償損失，不宜寬縱，惟念其年輕識淺，思慮未周而
    觸犯刑章等一切情狀，量處如主文所示之刑。偽造如附表之新臺幣千元紙幣六張
    業經鑑定確屬偽造，已如前述，無論屬犯人與否，應依刑法第二百條之規定宣告
    沒收。
據上論斷，應依刑事訴訟法第二百九十九條第一項前段，刑法二十八條、第一百九十
六條第一項、第二百條，罰金罰鍰提高標準條例第一條前段，判決如主文。
本案經檢察官彭慶文到庭執行職務
中　　　華　　　民　　　國　　九十三　　年　　　五　　　月　　　五　　　日
                                      臺灣臺北地方法院刑事第十四庭
                                       審判長法官  宋松璟
                                             法官  吳秋宏
                                             法官  王綽光
右正本證明與原本無異。
如不服本判決，應於判決送達後十日內，向本院提出上訴狀。
                                           書記官  蔡梅蓮
中　　　華　　　民　　　國　　九十三　　年　　　五　　　月　　　十　　　日
中華民國刑法第一百九十六條
行使偽造、變造之通用貨幣、紙幣、銀行券，或意圖供行使之用而收集或交付於人者
，處三年以上十年以下有期徒刑，得併科五千元以下罰金。
收受後方知為偽造、變造之通用貨幣、紙幣、銀行券而仍行使，或意圖供行使之用而
交付於人者，處五百元以下罰金。
第一項之未遂犯罰之。
附表:
   偽造新版新臺幣一千元紙幣
    紙幣編號            張數
一、JL三四五三九八ZA    一張
二、JL三五四五一二ZA    一張
三、JL三五七三九一ZA    一張
四、JL三七八九五二ZA    二張
五、JL三八四八二一ZA    一張
